---
format: 
  docx:
    reference-doc: template_warenmarkten_25.dotx
execute:
  echo: false
  warning: false
  error: false
---
```{r, }

# inlezen libraries - 
library(tidyverse)
library(sf)
library(ggspatial)
library(raster)
library(prettymapr)
library(knitr)
# library(svglite)
# library(rsvg)

opts_chunk$set(
  dev = "svg") 

```



::: {custom-style = "Titelquarto"}
Factsheet Warenmarkten Amsterdam
:::

::: {custom-style = "2 Datum"}
`r Sys.Date()`
:::

::: {custom-style = "3 Introtekst"}
Dit is mooie factsheet over de warenmarkten in Amsterdam. Voor elke markt wordt een aparte factsheet geschreven
:::

::: {custom-style = "Standaard"}

In deze factsheet gaan we het hebben over de Albert Cuypmarkt in Amsterdam-Zuid. hieronder staat deze in de kaart het winkelgebied met daarachter de straten in grijs.

```{r , fig.width = 12, fig.height = 5}

read_rds("kaart_cuyp.rds")

```

Dit is een figuur met staafdiagrammen per markt. Je ziet het aandeel bezoekers per meting dat wel of niet naar de markt gaat

```{r , fig.width = 12, fig.height = 8}

read_rds("fig1_freqmarktbez_ams.rds")


```


:::